【裁判字號】    89,上訴,1921
【裁判日期】    891116
【裁判案由】    毒品危害防制條例
【裁判全文】
臺灣高等法院臺中分院刑事判決              民國八十九年度上訴字第一九二一號
    上  訴  人
    即  被  告  乙○○
右上訴人因違反毒品危害防制條例案件，不服臺灣臺中地方法院中華民國八十九年八
月二十八日第一審判決（民國八十八年度訴字第二一九八號，起訴案號：臺灣臺中地
方法院檢察署民國八十八年度偵字第一九五七六號），提起上訴，本院判決如左：
    主  文
上訴駁回。
    事  實
一、乙○○前於民國（下同）八十四年間因違反麻醉藥品管理條例案件，經原審判處
    有期徒刑八月確定，於八十五年六月三日執行完畢；又於八十六年間因違反毒品
    危害防制條例案件，經原審判處有期徒刑九月確定，於八十六年十一月十二日執
    行完畢，詎仍不知悔改，明知安非他命為屬毒品危害防制條例第二條第二款所指
    之第二級毒品，不得轉讓他人施用，竟基於轉讓第二級毒品安非他命之犯意，於
    八十八年七月二十四日八時許（起訴書誤載為同日九時許），在其台中縣烏日鄉
    ○○路三一二巷八一弄二二號住處內，無償轉讓安非他命（重量不詳，約可供施
    用一次）予夏秀菊而供其施用。嗣於同日九時許，為警在上址查獲夏秀菊施用安
    非他命（夏秀菊非法施用毒品部分經台灣台中地方法院檢察署檢察官另案聲請觀
    察、勒戒），並循線查獲乙○○上開轉讓併施用第二級毒品安非他命之犯行（乙
    ○○非法施用毒品部份已另案執行觀察勒戒完畢，認無繼續施用傾向，而經台灣
    台中地方法院檢察署檢察官於八十八年八月五日以八十八年度偵字第一七五四○
    號為不起訴處分）。
二、案經臺灣臺中地方法院檢察署檢察官自動檢舉偵查起訴。
    理  由
一、訊據上訴人即被告（下稱被告）乙○○矢口否認有右揭轉讓第二級毒品安非他命
    予夏秀菊施用之犯行，並辯稱：不識字，不知警訊筆錄寫什麼，是在白紙上蓋章
    。我沒有轉讓安非他命給人，也沒有轉讓給夏秀菊，而是夏秀菊自己拿我的空瓶
    去的」等語。經查，右揭犯罪事實，業據被告於警訊及移送台灣台中地方法院檢
    察署內勤檢察官偵訊時供述甚明，核與證人夏秀菊於警訊中所供述及偵查中結證
    之情節相符，按被告與夏秀菊非但並無仇隙，且屬朋友關係，衡情夏秀菊要無故
    予誣陷被告之理，況夏秀菊於八十八年十月二十七日檢察官偵訊中，在具結以擔
    保其證述之可信性之情況下，仍為相同之證述，夏秀菊之前開證述應堪採信。至
    被告雖以前開情詞置辯，惟查，被告於警訊之初即陳明其教育程度為國小畢業，
    而細查卷附被告於八十八年七月二十四日十三時許、十五時許，先後在台中市警
    察局第四分局春社派出所所製作之偵訊筆錄，除均經被告於筆錄末簽名捺指印外
    ，其第一次筆錄中甚且有五處因更正誤繕之文字而經被告在其上捺蓋指印，被告
    如係在空白筆錄紙上捺蓋指印，衡情要無竟能預知製作筆錄之警員書至何處將有
    誤繕文字之理，被告前開所辯顯係事後卸責之詞，委無足採。本案事證明確，被
    告右揭犯行洵堪認定，應予依法論科。
二、核被告所為，係犯毒品危害防制條例第八條第二項之轉讓第二級毒品罪。被告轉
    讓前持有第二級毒品安非他命之低度行為，應為其後轉讓之高度行為所吸收，不
    另論罪。再被告前於八十四年間因違反麻醉藥品管理條例案件，經原審判處有期
    徒刑八月確定，於八十五年六月三日執行完畢；又於八十六年間因違反毒品危害
    防制條例案件，經原審判處有期徒刑九月確定，於八十六年十一月十二日執行完
    畢，有台灣高等法院被告全國前案紀錄表在卷可按，其於有期徒刑執行完畢後，
    五年內再犯本件有期徒刑以上之罪，為累犯，應依刑法第四十七條之規定，加重
    其刑。原審適用毒品危害防制條例第八條第二項，刑法第十一條前段、第四十七
    條之規定，爰審酌被告犯罪之動機、目的、手段、品行、轉讓第二級毒品安非他
    命之次數僅一次，且轉讓之數量甚微，惟轉讓毒品供他人施用危害社會善良風氣
    ，犯罪所生之損害非低，並犯罪後仍飾詞圖卸刑責，顯無悛悔之意等一切情狀，
    量處有期徒刑捌月，其認事用法及所量處之刑，並無不當，被告上訴否認犯罪，
    恣意指摘原判決不當，為無理由，應予駁回。
三、據上論斷，應依刑事訴訟法第三百六十八條，判決如主文。
本案經檢察官甲○○到庭執行職務。
中      華      民      國    八十九      年    十一      月    十五    日
      臺灣高等法院臺中分院刑事第四庭
                                    審判長法  官  洪  耀  宗
                                          法  官  劉  登  俊
                                          法  官  吳  重  政
右正本證明與原本無異。
如不服本判決應於收受送達後十日內向本院提出上訴書狀，其未敘述上訴之理由者並
得於提起上訴後十日內向本院補提理由書（均須按他造當事人之人數附繕本）。
                                          書記官  郭  文  華
中      華      民      國    八十九      年    十一      月    十七    日
附錄：
毒品危害防制條例第八條第二項：
轉讓第二級毒品者，處六月以上五年以下有期徒刑，得併科新臺幣七十萬元以下罰金
。
                                                                        Ｋ


司法院資訊處製作；財團法人民間司法改革基金會備份。
